臺灣嘉義地方法院刑事判決
111年度訴字第196號
公  訴  人  臺灣嘉義地方檢察署檢察官
被      告  張育豪



上列被告因加重詐欺等案件，經檢察官提起公訴（110 年度偵緝
字第400 號、110 年度偵字第9791號），本院改依簡式審判程序
，判決如下：
    主    文
張育豪㈠以網際網路對公眾散布而犯詐欺取財罪，處有期徒刑柒
月；未扣案犯罪所得新臺幣貳仟肆佰元沒收，於全部或一部不能
沒收或不宜執行沒收時，追徵其價額。㈡又以網際網路對公眾散
布而犯詐欺取財罪，處有期徒刑柒月；未扣案犯罪所得新臺幣貳
仟捌佰元沒收，於全部或一部不能沒收或不宜執行沒收時，追徵
其價額。㈢又犯詐欺取財罪，處拘役參拾日，如易科罰金，以新
臺幣壹仟元折算壹日；未扣案之犯罪所得新臺幣伍仟元沒收，如
全部或一部不能沒收或不宜執行沒收時，追徵其價額。上開㈠㈡
有期徒刑不得易科罰金部分，應執行有期徒刑捌月。
    犯罪事實
一、張育豪明知並無商品可供販售，竟意圖為自己不法之所有，
　　分別為以下犯行： 
  ㈠基於以網際網路對公眾散布而詐欺取財之犯意，於民國110
　　年3 月9 日前某日，在不詳地點，利用電子設備連結網際網
　　路至社群網站臉書facebook，以帳號「王愉」刊登販售公仔
　　之訊息，對不特定公眾散布之，致王薪翔、周瑋霖瀏覽網頁
　　訊息後陷於錯誤，於附表所示訂購時間，向張育豪訂購附表
　　所示商品，並匯款至張育豪指定之中國信託商業銀行帳戶【
　　下稱中信銀行帳戶、戶名：王憲盟（所涉幫助詐欺罪嫌，經
　　臺灣臺中地方檢察署檢察官以110 年度偵字第24019 號為不
　　起訴處分在案，帳號：000-000000000000】（被害人、訂購
　　時間、購買商品、匯款時間與匯款金額等均詳如附表所載）
　　，張育豪再以臉書帳號「蔡婷婷」指示不知情之王憲盟，將
　　王薪翔、周瑋霖匯款項轉存至其名義之中華郵政股份有限公
　　司大埔郵局帳號000-00000000000000帳戶（下稱大埔郵局帳
　　戶）內，惟王薪翔、周瑋霖匯款完畢後旋遭封鎖，始知受騙
　　。
  ㈡基於詐欺取財之犯意，於110 年7 月28日，見吳宗霖於社群
　　網站臉書發表有資金需求之貼文，即以臉書帳號「張藝興」
　　透過臉書即時通messenger 私訊功能，向吳宗霖謊稱願出價
　　收購遊戲點數云云，致吳宗霖陷於錯誤，乃依張育豪指示，
　　於同日20時51分至同日22時9 分止，以其行動電話門號0000
　　000000之電信小額付款功能，在Google play及Itune store
　　網路商店接續購買遊戲點數總計6000點，再將遊戲點數儲值
　　至張育豪以其行動電話門號0000000000向網銀國際股份有限
　　公司星城online網路遊戲註冊之會員帳號暱稱「錒豪福利二
　　二」內，惟吳宗霖於儲值點數後卻遲未收到出售點數價款共
　　計新臺幣（下同）5,000 元，始知受騙。
二、案經王薪翔、周瑋霖訴請臺中市政府警察局清水分局，吳宗
　　霖訴請雲林縣警察局西螺分局報請臺灣嘉義地方檢察署檢察
　　官偵查起訴。
    理  由
壹、程序部分：
    本件被告所犯係死刑、無期徒刑、最輕本刑為3 年以上有期
　　徒刑以外之罪，其於準備程序就前揭被訴事實為有罪之陳述
　　，經受命法官告知簡式審判程序之旨，並聽取被告及公訴人
　　之意見後，本院認無不得或不宜改依簡式審判程序進行之情
　　形，爰依刑事訴訟法第273 條之1 第1 項規定，裁定本件由
　　受命法官獨任進行簡式審判程序，合先敘明。
貳、實體部分：
一、認定犯罪事實根據之證據及理由：
    上揭犯罪事實，業據被告警、偵詢供述，及本院準備與審理
　　程序時所坦承，且經告訴人王薪翔、周瑋霖、吳宗霖指訴，
　　證人王憲盟證述在卷，並有①門號0000000000電信小額扣款
　　交易明細暨申辦資料、網銀國際星城online之會員暱稱「錒
　　豪福利二二」綁定行動電話門號0000000000暨IP歷程、門號
　　0000000000之申登人資料、內政部警政署反詐騙諮詢專線紀
　　錄表、吳宗霖提供對話紀錄與轉帳明細擷圖、雲林縣警察局
　　西螺分局西螺派出所受理各類案件紀錄表（見警1193卷第15
　　-21 頁、第33-35 頁、第41頁、第43-49 頁、第51頁）、②
　　王憲盟提供網路銀行交易紀錄、王憲盟申設上開中信銀行帳
　　戶之存款交易明細、張育豪申設上開大埔郵局帳戶客戶歷史
　　交易清單（偵6485卷第27-36 頁、第39-44 頁），及如附表
　　所示「證據出處」欄所載卷證可稽。由上開補強證據，足徵
　　被告之任意性自白核與事實相符。本件事證明確，被告犯行
　　洵堪認定，應予依法論科。
二、論罪科刑及沒收：
  ㈠核被告就犯罪事實一㈠所為，均係犯刑法第339 條之4 第1
　　項第3 款之以網際網路對公眾散布而犯詐欺取財罪；就犯罪
　　事實一㈡所為，係犯刑法第339 條第1 項之詐欺取財罪。且
　  犯罪事實一㈡被告基於同一詐欺取財之犯意，致被害人吳宗
　　霖先後儲值，乃於密切接近之時間內實施，侵害同一法益，
　　各該行為之獨立性極為薄弱，難以強行分開，自應視為數個
　　舉動之接續施行，屬接續犯單純一罪。又詐欺罪係侵害個人
　　財產法益之犯罪，其罪數計算，以被害人數、被害次數多寡
　　，決定其犯罪之罪數，本件被告對於不同被害人之犯行，犯
　　意各別，行為互殊，侵害法益不同，應予分論併罰。
　㈡又刑之量定，為求個案裁判之妥當性，法律固賦予法院裁量
    權，但此項裁量權之行使，除應依刑法第57條規定，審酌行
    為人及其行為等一切情狀，為整體之評價，並應顧及比例原
    則與平等原則，使罪刑均衡，輕重得宜，以契合社會之法律
    感情。且刑法第59條規定犯罪之情狀可憫恕者，得酌量減輕
    其刑，其所謂「犯罪之情狀」，與同法第57條規定科刑時應
    審酌之一切情狀，並非有截然不同之領域，於裁判上酌減其
    刑時，應就犯罪一切情狀（包括第57條所列舉之10款事項）
    ，予以全盤考量，審酌其犯罪有無可憫恕之事由（即有無特
    殊之原因與環境，在客觀上足以引起一般同情，以及宣告法
    定低度刑，是否猶嫌過重等等），以為判斷。被告就犯罪事
　　實一㈠犯行，詐得金額為2,400 元、2,800 元，數額非鉅，
　　犯罪情節及所侵害之財產法益非極其嚴重，被告因短於思慮
　　涉犯上開犯行，考量其坦承犯行態度，有悛悔之意，告訴人
　　王薪翔亦無意見。本院衡酌其犯罪情狀尚有可憫恕之處，倘
　　科以法定最低度刑即有期徒刑1 年、次數2 次，未免過重，
　　爰依刑法第59條規定，就犯罪事實一㈠酌量減輕其刑。 
　㈢爰以行為人之責任為基礎，審酌被告年紀尚輕，本應循正當
    途徑賺取穩定經濟收入，竟圖非法所得而施詐欺騙被害人，
　　致渠等蒙受財產上損失，甚有以網際網路對公眾散布之方式
　　為之，行為實值非難；惟念及被告均坦承知錯，因目前尚在
　　服刑中而暫無法賠償，考量被害金額非鉅，告訴人王薪翔之
　　到庭意見（參院卷第70頁），兼衡被告犯罪之動機、目的、
　　手段，暨其個人智識程度、經濟與生活狀況（參院卷第75頁
　　審理筆錄所載）等一切情狀，分別量處如主文所示之刑，並
　　就拘役刑部分諭知易科罰金之折算標準，及就有期徒刑不得
　　易科罰金部分裁定其應執行刑如上。　　
  ㈢沒收部分：
    犯罪事實一㈠㈡被告依序獲利2,400 元、2,800 元、5,000
　　元，核屬被告因本件犯罪所得之財物，並未扣案或發還被害
　　人，應依刑法第38條之1 第1 項前段、第3 項規定，在該罪
　　項下諭知沒收，於全部或一部不能沒收或不宜執行沒收時，
　　追徵其價額。  
據上論斷，應依刑事訴訟法第273 條之1 第1 項、第299 條第1
項前段，刑法第339 條第1 項、第339 條之4 第1 項第3 款、第
41條第1 項前段、第59條、第51條第5 款、第38條之1 第1 項前
段、第3 項，刑法施行法第1條之1 第1 項，判決如主文。
本案經檢察官謝雯璣偵查起訴，由檢察官陳則銘到庭實行公訴。
中　　華　　民　　國　　111 　年　　6 　　月　　22　　日
                  刑事第二庭      法  官  王品惠
以上正本證明與原本無異。
如不服本判決應於收受判決後20日內向本院提出上訴書狀，並應
敘述具體理由；其未敘述上訴理由者，應於上訴期間屆滿後20日
內向本院補提理由書（均須按他造當事人之人數附繕本）「切勿
逕送上級法院」。告訴人或被害人如對於本判決不服者，應具備
理由請求檢察官上訴，其上訴期間之計算係以檢察官收受判決正
本之日期為準。
中　　華　　民　　國　　111 　年　　6 　　月　　22　　日
                                  書記官  李振臺 
附表：
編 號  被害人 (告訴人) 訂購時間/ 購買商品 匯款時間/ 匯款金額(新臺幣) 證據出處【偵6485卷】  1  王薪翔  110 年3 月9 日 19時許/ 娃娃機公仔8 盒  110 年3 月10日 19時50分許/ 2,400 元 1.內政部警政署反詐騙諮詢專線紀錄表 　（第51頁） 2.嘉義縣政府警察局民雄分局新港分駐 　所受理詐騙帳戶通報警示簡便格式表 　（第53頁） 3.王薪翔提供對話紀錄與轉帳明細擷圖 　（第57-61 頁） 2  周瑋霖  110 年3 月10日 8 時許/ 海賊王公仔7 個  110 年3 月10日 18時39分許/ 2,800 元 1.內政部警政署反詐騙諮詢專線紀錄表 　（第45頁） 2.臺南市政府警察局第四分局安平派出 　所受理詐騙帳戶通報警示簡便格式表 　（第47頁） 3.周瑋霖提供對話紀錄與轉帳明細擷圖 　（第63-73 頁） 
附錄論罪科刑法條：
中華民國刑法第339 條第1 項：
意圖為自己或第三人不法之所有，以詐術使人將本人或第三人之
物交付者，處5 年以下有期徒刑、拘役或科或併科50萬元以下罰
金。
中華民國刑法第339 條之4 第1 項第3 款：
犯第339 條詐欺罪而有下列情形之一者，處1 年以上7 年以下有
期徒刑，得併科1 百萬元以下罰金：
三、以廣播電視、電子通訊、網際網路或其他媒體等傳播工具，
　　對公眾散布而犯之。